【裁判字號】    90,訴,2290
【裁判日期】    901009
【裁判案由】    傷害
【裁判全文】
臺灣高雄地方法院刑事判決                          九十年度訴字第二二九號
    公  訴  人  臺灣高雄地方法院檢察署檢察官
    被      告  乙○○
右列被告因傷害案件，經檢察官聲請以簡易判決處刑（九十年度偵字第一六九五七號
），本院認為不宜以簡易判決處刑，適用通常程序判決如左：
    主  文
乙○○傷害直系血親尊親屬之身體，累犯，處有期徒刑捌月。
    事  實
一、乙○○係甲○○、丙○○之子，曾於民國八十六年、八十八年間，分別因傷害、
    贓物案件，經法院判處有期徒刑十月、三月，各於八十七年七月二十三日、八十
    八年十月二十二日執行完畢，並於八十六年、八十九年間，均曾因傷害其父親甲○○，經檢察官提起公訴，惟於本院審理中均據甲○○撤回告訴而經本院判決不
    受理在案。乙○○猶不知悔改，平日不務正業，端賴父母供應生活費用，於九十
    年九月九日下午四時五十分許，在高雄縣鳳山市○○里○○街六號住處，因酒後
    仍清醒時向甲○○、丙○○索錢未果，竟基於傷害之故意，先出手毆打甲○○，
    並將之推倒，再毆打丙○○，致甲○○因而受有右手肘擦傷三×一公分、左後腰
    紅腫七×三公分等傷害；丙○○則受有左眉弓挫瘀腫二×一‧五公分、左臉部挫
    紅腫三×二公分、左下唇瘀血○‧五×○‧五公分等傷害。
二、案經甲○○、丙○○訴由高雄縣警察局鳳山分局移送臺灣高雄地方法院檢察署檢
    察官偵查後聲請簡易判決處刑。
    理  由
一、訊之被告乙○○矢口否認有右揭傷害犯行，辯稱：伊當天喝酒醉，完全不知道發
    生什麼事，伊到警局時是等到酒醒才製作筆錄，本案是伊父母及兒子楊伯祥陷害
    伊云云。經查：右揭事實，業據告訴人甲○○、丙○○於警訊及本院審理時指訴
    綦詳，核與證人即被告之子楊伯祥於警訊及本院審理時所述情節相符，且告訴人
    二人因而受有如事實欄所載之傷害，亦有大東醫院於九十年九月九日出具之診斷
    證明書二紙附卷可稽，參以告訴人甲○○、丙○○為被告之父母、證人楊伯祥為
    被告之子，及告訴人甲○○曾分別於八十六年、八十九年間，因遭被告毆傷而提
    出告訴，並經檢察官提起公訴，惟均於本院審理時據甲○○撤回告訴，而經本院
    判決不受理在案，有本院八十六年度訴字第三三○四號、八十九年度訴字第五七
    八號刑事判決各一件在卷可按，顯見告訴人甲○○基於父子親情，已多次原宥被
    告，是此次苟非確有其事，告訴人甲○○、丙○○自無可能提起本件告訴，並堅
    持不願再原宥被告，而證人楊伯祥也不可能到庭指證其父犯行，本件顯非告訴人
    甲○○、丙○○虛捏事實誣陷被告。又被告當天雖有飲酒，但既能自外返家，再
    向其父母索錢，並動手毆傷其父母，顯見其意識並未因飲酒而完全喪失，且本案
    經報警處理後，告訴人二人、證人楊伯祥及被告均約於同時間製作筆錄，有各該
    警訊筆錄所載訊問時間可查，並無被告因飲酒醉無法受訊之情，是被告前開所辯
    ，顯係事後卸責之詞，要無可採，本件事證明確，被告犯行洵堪認定。
二、本件被害人甲○○、丙○○係被告之父母，被告於前揭時地毆傷甲○○、丙○○
    之行為，係犯刑法第二百七十七條第一項之罪，應依同法第二百八十條規定加重
    其刑。又其以一傷害行為，同時毆傷甲○○、丙○○，係一行為觸犯數個相同罪
    名，為想像競合犯，應論以一罪。末查被告曾於八十六年、八十八年間，分別因
    傷害、贓物罪，經法院判處有期徒刑十月、三月，各於八十七年七月二十三日、
    八十八年十月二十二日執行完畢，有臺灣高等法院被告全國前案紀錄表及臺灣高
    雄地方法院檢察署刑案資料查註紀錄表各一件在卷可稽，其於五年之內，再犯本
    件最重本刑為有期徒刑以上之罪，為累犯，應依刑法第四十七條之規定加重其刑
    ，並遞加之。審酌被告素行不良，已如前述，其身為人子，且時值壯年，卻不知
    自立更生，平日無所事事，依賴年邁父母生活，竟不思盡孝以報親恩，反多次違
    逆人倫，毆打其高齡老父甲○○，並經檢察官先後二次提起公訴，惟均因其父撤
    回告訴而經判決不受理在案，亦已如前述，此次又僅因索錢未果，心生不滿即對
    父母施暴成傷，惡性非輕，及犯後復否認犯行，率意指摘父母、子女存心陷害，
    顯無悔意等一切情狀，量處如主文所示之刑。
據上論斷，應依刑事訴訟法第四百五十二條、第二百九十九條第一項前段，刑法第二
百七十七條第一項、第二百八十條、第五十五條、第四十七條，罰金罰鍰提高標準條
例第一條前段，判決如主文。
中      華      民      國      九十    年    十        月      九      日
                                  臺灣高雄地方法院刑事庭
                                      法  官    李麗珠
右正本證明與原本無異。
如不服本判決，應於判決送達後十日內，向本院提出上訴狀。
                                      書記官    陳掌珠
中      華      民      國      九十    年    十        月      九      日
附錄本案判決論罪科刑法條：
刑法第二百七十七條條第一項：
傷害人之身體或健康者，處三年以下有期徒刑、拘役或一千元以罰金。
刑法第二百八十條：
對於直系血親尊親屬，犯第二百七十七條或第二百七十八條之罪者，加重其刑至二分
之一。


司法院資訊處製作；財團法人民間司法改革基金會備份。
